【裁判字號】    91,上更(二),777
【裁判日期】    920923
【裁判案由】    偽造有價證券等
【裁判全文】
臺灣高等法院刑事判決                        九十一年度上更(二)字第七七七號
    上訴人即自
    訴人丁○○
    （已死亡）
    之承受訴訟
    人          己○○
                庚○○
                戊○○
                丙○○
    自訴代理人  甲○○  律師
    被      告  辛○○
    選任辯護人  陳文雄  律師
    被      告  乙○○
    選任辯護人  李平義  律師
右上訴人因偽造有價證券等案件，不服臺灣桃園地方法院八十四年度自字第二０一號
，中華民國八十六年六月四日第一審判決，提起上訴，經本院判決後，由最高法院第
二次發回更審，本院判決如左：
    主  文
上訴駁回。
    理  由
一、自訴意旨略以自訴人丁○○與案外人官錦祿提供所有之土地與建商壬○○合建，
    惟因其與案外人官錦祿所有之土地尚夾有第三人之土地及國有土地，三方約定由
    壬○○提供新臺幣（下同）三千萬元予自訴人及官錦祿，再由自訴人及官錦祿向
    案外人及國有財產局購買前揭土地後，再行合建，惟建商壬○○無力完全給付約
    定之三千萬元，自訴人、官錦祿及壬○○三人即又協定由自訴人及官錦祿提供土
    地設定抵押權，向被告辛○○、乙○○借款，並以借得之款項及建商壬○○籌得
    之款購買前揭土地，設定抵押權後，因建商壬○○無法籌得款項，致無法價購土
    地，自訴人即未再向被告借款，被告明知上情，竟於建商壬○○交付之面額各二
    百三十萬元之票號ＣＨ一三五七三三號、ＣＨ一三五七三四號之本票上偽造自訴
    人之簽名及盜刻自訴人之印章，並於發票日及到期日欄分別以橡皮戳蓋上８２、
    ７、２６及８３、１、２６，並提起本票強制執行之裁定及拍賣抵押物之聲請，
    因認被告涉有刑法第二百零一條之變造有價證券罪嫌及第三百三十九條第一項之
    詐欺罪嫌云云。本件自訴人認被告涉有上開偽造有價證券及詐欺犯行，無非係以
    本票二紙、同意書及抵押權設定契約書影本、合建契約書影本、國有財產局通知
    影本二份、自訴人催告函、民事裁定等為其主要論據。
二、按犯罪事實應依證據認定之，無證據不得推定其犯罪事實，又不能證明被告犯罪
    者，應諭知無罪之判決；刑事訴訟法第一百五十四條及第三百零一條第一項分別
    定有明文；次按事實之認定，應憑證據，如未能發現相當證據，或證據不足以證
    明，自不能以推測或擬制之方法，以為裁判基礎，最高法院著有四十年臺上字第
    八六號判例可資參照；又按告訴人之陳述如無瑕疵，且就其他方面調查又與事實
    相符，固足採為科刑之基礎，倘其陳述尚有瑕疵，則在未究明前，自不得遽採為
    論罪科刑之根據，最高法院著有六十一年臺上字第三○九九號判例可資參照；末
    按認定犯罪事實所憑之證據，雖不以直接證據為限，間接證據亦包括在內，然無
    論直接或間接證據，其為訴訟上之證明，須於通常一般之人均不致有所懷疑，而
    得確信其為真實之程度者，始得據為有罪之認定，倘其證明尚未達到此一程度，
    而有合理之懷疑存在時，即無從為有罪之認定，最高法院亦著有七十六年臺上字
    第四九八六號判例可資參照。又按刑事訴訟法第一百六十一條已於九十一年二月
    八日修正公布，修正後同條第一項規定：檢察官就被告犯罪事實，應負舉證責任
    ，並指出證明之方法。此項規定，於自訴程序同有適用。因此，自訴人對於自訴
    之犯罪事實，應負實質之舉證責任。倘自訴人所提出之證據，不足為被告有罪之
    積極證明，或其闡明之證明方法，無從說服法院形成被告有罪之心證，基於無罪
    推定之原則，自應為被告無罪之諭知，最高法院九十二年度台上字第七一一號判
    決要旨亦著有明文。本件訊據被告辛○○、乙○○堅決否認有前揭自訴人所指之
    犯行，被告乙○○辯稱當時伊人在美國，借款之事均由先生宋倬英處理，伊並未
    偽造有價證券，且證人壬○○所言不實，官錦祿的同意書七百三十八萬元是將利
    息加在一起，實際上是借六百多萬元，所以後來不用還利息了，本件與官錦祿那
    件是不同的，他們將這兩件混在一起等語。被告辛○○辯稱其確有將錢交予建商
    壬○○，當時壬○○拿票來時，日期均已蓋好、金額亦已填好，發票人二人也都
    有簽名、蓋章，並非其偽造，且當天壬○○亦交付由渠背書之黃坤博簽發面額三
    十七萬五千元之本票二紙供做借款五百萬元，利息兩分半之六個月利息，顯見已
    將錢交予壬○○等語。經查自訴人丁○○（已於上訴最高法院後之民國八十八年
    五月二十五日死亡，嗣由上訴人己○○、庚○○、戊○○、丙○○等人承受本件
    訴訟）於原審調查時自承有於合建契約上簽名（見原審卷一第七十九頁反面），
    且證人壬○○（已於八十九年十月七日改名為癸○○，有
    查）於臺灣桃園地方法院八十四年桃簡字第四六三號民事庭審理中證稱：契約書
    上自訴人（指自訴人）名義是自訴人本人親自簽的等情，證人即代書黃永川亦於
    前揭民事案件審理時證稱：簽合建契約時，自訴人（指自訴人）有到場，印章是
    自訴人拿出來由我蓋，自訴人名義姓名應是他簽的等情（參見原審卷一第四十五
    頁），是合建契約書上自訴人之簽名應係真正無訛。再觀諸卷附之本票影本上之
    自訴人「丁○○」之簽名與卷附合建契約書上之「丁○○」之簽名外形、筆順、
    筆勢上均相類似，經（前揭民事案件之法院）送刑事警察局鑑定結果亦認二者字
    跡相符，有該局鑑驗通知書影本在卷可稽（見原審卷一第五十三頁正、反面），
    則自訴人主張未於本票上簽名即無可採。雖原審法院依據自訴人之請求，將系爭
    本票二紙，連同自訴人所提出之「合建契約書」二份（附於原審卷第一宗第一一
    七頁證物袋），囑託憲兵司令部刑事支援中心鑑定結果，認為上開本票二紙其上
    「丁○○」簽名字跡與合建契約書上「立契約書人甲方」欄內之「丁○○」簽名
    字跡書寫之個性、慣性及特徵均不相同，有該中心八十五年一月二十六日綱得
    字第０一二九八號鑑驗通知書附卷可參（見同上卷第一一六頁）。惟經詳細核對
    自訴人於臺灣桃園地方法院民事庭所提出之「合建契約書」影本（按原本於送請
    刑事警察局鑑定後，迭經被告請求提出以供比對，均未據自訴人提出），以下簡
    稱Ａ，與自訴人於原審法院提出卷附之「合建契約書」原本二件，以下簡稱Ｂ，
    二者顯非相同（例如：1.契約之首，立契約書人官錦祿部分，Ａ之官錦祿印章蓋
    於姓名之上，筆跡與印文重疊，而Ｂ之官錦祿印章蓋於姓名下方，筆跡與印文未
    有重疊現象。2.契約書次頁第四條上方增刪註記部分，Ａ之「丁○○」印文加蓋
    於文字「五字」之上，其印文與文字「五字」上方約略相同，而Ｂ之「丁○○」
    印文，位置則在文字「五字」之稍下方，二者顯有不同。3.契約書第三頁第八條
    上方增刪註記部分，Ａ之「丁○○」印文蓋於文字「九字」之稍上方，而Ｂ之「
    丁○○」印文蓋於文字「九字」之稍下方」，二者亦不一致。4.契約書第三頁第
    十條上方、第十一條上方之增刪註記處，「丁○○」印文與文字「四字」，及
    「刪壹字增壹貳字」之相關位置，Ａ與Ｂ亦有顯著不同。）；且觀之上述契約
    第二十五條之記載，均載明「本約同文乙式兩份」，既然自訴人於民事庭已提出
    契約原本乙份（即上述之Ａ），則何以嗣後於原審法院又能提出契約原本二份（
    雖係複寫，但仍不失原本之性質，即上述之Ｂ）？如此豈非證明該契約書至少有
    三份以上，果真有三份以上，何以契約書不明載「本約同文乙式份」？又設若
    自訴人確無其他顧慮，何以於提起本件自訴後，不提出其向民事庭起訴時所憑以
    主張之契約書原本（即上述Ａ）？凡此種種，足見自訴人於原審提出之「合建契
    約書」二份，乃非原契約書之原本，則憲兵司令部刑事支援中心依據非原契約書
    之原本與系爭本票進行筆跡比對，其結果當然無法推翻前揭刑事警察局鑑定之結
    果。至於自訴人請求再將系爭本票及「合建契約書」送請其他機關鑑定乙節，自
    訴人未能提出其在民事庭所提之契約書原本（即Ａ），且本件經刑事警察局已為
    鑑定，此部分事證已明，核無必要。且觀諸本件本票上之「壬○○」及「丁○○
    」簽名之位置，「丁○○」之簽名正於出票人地址欄下，「壬○○」之簽名則明
    顯偏於出票人地址欄外，而「丁○○」之印文亦正於簽名下，惟「壬○○」之印
    文則已蓋至「此票免作拒絕證書欄下」，由上述本票之所載可知應係「丁○○」
    之簽名及印文先完成署押及蓋印，「壬○○」之簽名及印文係後完成署押及蓋印
    。是證人壬○○所言「交付本票時並無丁○○之簽名及蓋章」之詞應不足採。又
    本件本票與另案官錦祿借款時簽發交付之一千萬元之本票（其上亦有壬○○之簽
    名）相比對，該三張之本票之到期日、發票日之日期均係以日期戮蓋上，其阿拉
    伯數字之間距、大小、字型均完全相同，有該三張本票在卷可稽，本件自訴人並
    無積極之事證足資證明本件本票之日期戮係被告二人所偽造蓋上。又本件借款五
    百萬元，係由被告乙○○及辛○○各出資二百五十萬元，被告乙○○並陳稱該借
    款部分係經其夫宋倬英先後於八十二年七月二十六日及同年八月三日分別在其第
    一銀行西壢分行00000000000帳戶內提領九十七萬元及五十五萬五千
    元現金，將其中之一百四十一萬五千元與同年八月六日開立面額一○八萬五千元
    即期支票交付予壬○○背書兌領，有其提出之存摺及經壬○○背書兌領之支票可
    資證明（見原審卷一第九十七頁至第九十九頁）。證人壬○○雖否認收取上開現
    金及否認該一○八萬五千元支票係交付系爭借款等，然該面額一百零八萬五千元
    之支票，既係由壬○○兌領，且壬○○就其收取上開支票之原因，於原審調查時
    先係證稱伊有收到該面額一百零八萬元（應指上開一百零八萬五千元）支票，
    ．．．．，該一百零八萬元支票係伊所住之桃園縣中壢市○○路地上物土地，因
    所有權複雜，宋倬英給伊一百零八萬去解決（見原審卷一第一一○頁），繼而改
    稱是與宋倬英的私人借款（見原審卷二第四頁）；一百零八萬元（應為一百零八
    萬五千元之誤）是做生意調借的（見原審卷三第三十八頁）等語，復於本院前審
    調查時時改稱：「一○八萬五千元是在官先生（官錦祿），他提出這張支票為證
    據，證明乙○○付官先生國有地部分一千萬元包括這筆錢在內．．．．，一○八
    萬五千元票是官先生那筆款這筆款是用七百五十萬，以二點五百分計算利息，四
    個月利息加百分之四佣金、設定規費、代書費、律師費、這筆款是第一銀行西壢
    分行存款，他夫妻二人的帳號可查明，這筆款是八十二年八月六、七日我領到就
    立刻存入他夫妻戶頭」、「（一○八萬五千元支票是否有確定拿到？）他開票給
    我，到銀行去存入我帳號，再除帳轉到宋先生且他與我一起去，我完全沒碰到這
    張支票」、「（這支票包含四個月利息及代書費、律師費這些明細如何出來？）
    利息七十五萬，佣金二十八萬八千三百二十元，設定規費二萬二千元，代書費一
    萬五千元，律師費一萬元，整數是一○八萬五千，零頭沒算，我在官先生那庭已
    說明，這利息是八月六日開始結算，九、十、十一月這是月頭錢，共四個月利息
    ，本金是以七百五十萬元計算，利率是二點五百分」等語（見九十年度上更一字
    第三二三號卷第一九○頁），則其前後證述情節已有不同，而難遽信，且其既與
    官錦祿向宋倬英借款購地，焉有由貸與人給付借款人利息之理？且由證人上開所
    證此種由貸與人先開立支票給予利息存入借款人之帳戶後再轉入貸與人帳戶輾轉
    行為之結果，亦未達成任何給付利息之目的。況宋倬英所簽發系爭一○八萬五千
    元之支票經受款人壬○○提示後，是否有將該筆票款另行轉入宋倬英或乙○○之
    帳戶中，經第一商業銀行西壢分行以九十年十月二十九日一西壢字第三六五號函
    覆以：經查本分行客戶宋倬英所簽發如附件所示之支票經受款人壬○○提示後並
    未將該筆票款另行轉入本分行客戶宋倬英或古月嬌帳戶等語，並有該行檢附衣活
    期存款存款憑條及存款明細分類帳影本各乙紙附卷可稽，可知證人壬○○於本院
    前審所為之證言並非真實，不足採信。是被告乙○○之夫宋倬英交付予壬○○之
    一百零八萬五千元之支票乙紙，係為系爭借款而交付，應堪認定。從而被告乙○○有交付證人壬○○二百五十萬元無訛，證人壬○○所證稱：其雖交付系爭本票
    ，但並未拿到錢云云，即不足採信。至被告辛○○陳稱其係交付壬○○二百五十
    萬現金，其陳稱在八十二年八月六日自葉靜玲設於桃園市信用合作社之帳戶中提
    領現金一百三十三萬元及十萬元，共一百四十三萬元，有葉靜玲之桃園市信用合
    作社存摺可證（證人壬○○曾交付其背書由案外人黃坤博簽發，面額三十七萬五
    千元之支票予被告辛○○，被告辛○○存入葉靜玲之帳戶，有該帳戶存褶可憑，
    足見該帳戶係由被告辛○○使用），另被告辛○○分別在八十二年七月十六日以
    葉靜玲之定存單質借一百四十萬元，八十二年七月二十日以葉靜玲之定存單質借
    一百二十萬元，合計二百六十萬元，及分別於八十二年七月十六日及八十二年七
    月二十日各領現金一百二十萬元，亦有被告辛○○與葉靜玲之桃園市信用合作社
    存摺及該社八十五年十一月十六日桃信總字第一九二九號函可證，是被告辛○○
    陳稱原本八十二年七月二十六日要交付二百五十萬元，因故延至八十二年八月六
    日其現金僅餘一百十萬元，當天再領現金一百四十三萬元湊成二百五十萬元等，
    尚非不可採信，雖被告辛○○於原審調查時陳稱：八十二年七月三十一日於銀行
    定存領二百六十萬元，用掉一百五十萬，尚存一百一十一萬元，八月六日各領一
    百三十三萬及十萬元，共一百四十三萬元等（見原審卷二第六十二頁反面、第六
    十三頁），經原審函詢該社之結果：葉靜玲於八十二年六月六日在該社存入各八
    十萬元之定存四筆，並於八十二年七月十六日及二十日各以存單質借一百二十萬
    元及一百四十萬元正合計二百六十萬元正，後於八十二年七月三十一日來本社將
    定存解約存入本人戶頭共三百二十萬元正並歸還其質借金額及利息共二百六十萬
    七千八百三十八萬元正，故該日有此二筆往來資料並無領出現金等語，有該社八
    十五年十一月十六日桃信總字第一九二九號函（見原審卷三第八十頁、第八十一
    頁）附卷可稽，則被告辛○○上開所稱於八十二年七月三十一日提領等語即與事
    實不符。惟查被告辛○○本身為代書，業經自訴人陳明在卷，並有被告辛○○代
    理之土地登記聲請書等在卷可查，且被告辛○○有在借款予他人之情形及進出之
    款項頻繁，有其存褶及葉靜玲之存褶可稽，加以自訴人提出之自訴時間為八十四
    年十月十八日，與本案前揭之借貸時間已隔一段時日，因而被告辛○○一時未查
    明，尚非有違經驗法則，尚難執此即認定被告辛○○有自訴人所指之偽造有價證
    券及詐欺之犯行。再證人壬○○曾交付其背書由案外人黃坤博簽發，面額三十七
    萬五千元之支票二張予被告辛○○、乙○○（票號各為0000000、000
    0000號），業據證人壬○○陳稱在卷並有票號0000000號之支票影本
    、葉靜玲之桃園市信用合作社之代收款項抄錄簿及票號0000000號之支票
    存入宋倬英之存摺影本附卷可稽（見原審卷一第六十七頁、原審卷二第一一五頁
    至第一一七頁、本院卷內）。系爭支票面額各三十七萬五千元，核與被告主張各
    借款二百五十萬元，計算自八十二年七月二十六日至八十三年一月二十六日止每
    月利息二分半之利息相符，從而被告等所辯係利息錢之詞應可採信，雖證人壬○○證稱該面額三十七萬五千元支票二紙，係其與官錦祿向被告等借款七百五十萬
    元，用以給付按月息二分半計算四個月之利息，與本案無關云云（見原審卷二第
    三頁反面、卷三第三十八頁反面），然此除為被告等所否認，且證人壬○○亦曾
    於前揭民事案件中陳稱：渠與官錦祿同向被告借款六百多萬元，實際金額是六百
    二十幾萬元，連利息七百三十八萬餘元等語（見原審卷二第四十二頁反面之八十
    四年九月十九日訊問筆錄），經核與證人官錦祿於臺灣桃園地方法院檢察署八十
    四年度偵字第九三一四號告訴被告等偽造文書案件中所稱實際僅借款六百三十萬
    ，當天寫七百三十八萬元多出來的部分算六個月的利息等情，亦有證人官錦祿於
    原審到庭所述並提出之八十四年度偵字第九三一四號起訴書在卷可稽，及本院前
    審調查時所證稱．．．．我的土地與丁○○是隔鄰，．．．．，壬○○出面以我
    們土地抵押向被告等借錢。．．．．，我向被告借六百三十萬元，直接匯入國有
    財產局指定之銀行等語（見上訴卷第九十六頁）相符，且依自訴人提出其與壬○○及官錦祿於八十二年七月二十六日訂立之同意書所載，借款金額為七百三十八
    萬零八百五十六元，並非七百五十萬元，有該同意書（見原審卷一第四十三頁）
    可供佐證，則證人壬○○所稱其與官錦祿向被告等借款七百五十萬元云云，毫無
    足取，則此筆借款之利息既已先扣，壬○○要無再給付三十七萬五千元之支票二
    紙交付被告作為利息之必要，且此筆借款期間係自八十二年七月二十六日起至八
    十三年一月二十六日止共半年，倘壬○○所證屬實，被告僅收取四個月利息，亦
    與情理有違，證人壬○○上開所稱該三十七萬五千元支票係支付其與官錦祿向被
    告借款七百五十萬元之利息云云，與實情不符，不足採信，再依卷附之八十二年
    七月二十六日之同意書所載原係壬○○、李葉香妹二人向被告二人借款五百萬元
    ，並以李葉香妹之中壢市○○○段舊社小段二五五─二地號土地設定抵押，嗣將
    李葉香妹改為丁○○，抵押之土地亦改為同段之二八○─七號土地，有同意書及
    抵押權設定契約書在卷可證，且觀諸本件之本票之發票日亦係載為八十二年七月
    二十六日，足見當時雙方約定好時間係八十二年七月二十六日，因此有關之書面
    資料亦載為八十二年七月二十六日，惟本件因人由李葉香妹改為丁○○，設定抵
    押之土地由上揭之二五五─二地號變更為二八○─七號土地，因而有所延期，此
    從卷附之自訴人於八十二年八月五日申請
    五日辦妥等，有桃園縣中壢市戶政事務所
    聲請書在卷可憑，本件自係於該抵押權設定登記辦妥後之八十二年八月六日付款
    ，惟文件資料仍延用原有之資料，始造成實際之付款日、金額與原約定之文件之
    記載日期、內容有所不符，且壬○○於八十二年八月六日收款後，於八十二年七
    月二十六日原已載好之同意書上之「五百萬元由乙方當場收訖，不另立據」處蓋
    其章，亦合乎常情，又自訴人曾於八十三年五月六日中壢六支郵局一九○號存證
    信函催請壬○○將購地款繳清，並請將地主（即自訴人）所提供之土地設定之抵
    押權全部清償完畢等，亦有該存證信函在卷可證，復有前揭之支付利息之證明，
    是證人壬○○於第一審及本院前審調查時，證稱：伊於八十二年七月二十六日交
    付系爭支票予被告等，係預作借款保證之用，票上並未填載發票日及到期日；嗣
    被告等均未交付借款等，自無可採，又自訴人雖依證人壬○○於本院九十年五月
    二十八日所為證言，認證人壬○○係當場開立系爭本票且自訴人未到場，係依宋
    倬英之要求預立作保障用，於設定好且撥款後，才由其將發票日填載，故僅填寫
    票面金額及自己為發票人，並未填載發票日及到期日亦未授權被告二人蓋發票日
    及到期日戳云云，然查本件借款金額既為五百萬元，則於被告辛○○及證人宋倬
    英等當場監看壬○○簽發系爭本票之情況下，不至於不要求壬○○填具面額二百
    五十萬元之票據二張，而任其自行填寫二百三十萬合計僅四百六十萬元之票據二
    張，顯然該二張本票原已依約定載好，嗣因故變更延後付款而未更改所致，是證
    人壬○○此部分之證述與事實不合，有違常情，尚不得採為對被告不利之認定。
    而前開借款期之變更，亦係被告辛○○因借人款項而有先提款之情，及被告乙○○部分何以提前於八十二年七月二十六日及同年八月三日，即分次、先行領出數
    額不等之款項之因，另自訴人主張丁○○、壬○○係為購買國有地方向被告等借
    款，惟此為被告所否認，並辯稱：壬○○告知其前為購買訴外人張清勝之土地，
    向他人借款五百萬元，因債權人催款孔急，故與丁○○借款周轉等語，並提出丁○○之妻李葉香妹與張清勝間不動產買賣契約書為證，壬○○倘非如此告知被告
    ，並為求順利借款，焉有將丁○○之妻李葉香妹與第三人張清勝間之買賣契約及
    借款支票交付被告之理，足證被告所辯非虛，是尤難據為壬○○與丁○○未購買
    國有地為被告未交付借款之認定。本件證人官錦祿、壬○○與自訴人關於訂約、
    借款部分利害關係一致，且其中壬○○又係親手交付本票，向被告取得貸款之人
    ，故彼等之供詞偏袒自訴人或為脫免自己之責任而為不利於被告陳述亦屬理所當
    然，證人官錦錄、壬○○所為不利於被告之供述，與事實尚難認屬相符，尚難援
    為不利於被告之認定已如前述，自訴人於本院亦稱不懷疑錢被壬○○拿走，有可
    能壬○○有收到錢，但自訴人未拿到錢等，足見本件自訴人認被告有偽造有價證
    券等罪嫌之事證，尚嫌不足，又被告辛○○、乙○○就抵押物、系爭本票及壬○○另行簽發五百萬元之本票，均聲請准予拍賣或強制執行之裁定，乃依法行使應
    受保障之合法權利，殊難謂有任何詐欺犯行可言，況被告辛○○於依拍賣抵押物
    裁定及本票裁定向法院聲請強制執行時亦明確表明二者所指係為同一債權（見原
    審卷二第八十六頁，及調閱之八十五年度票字第七三五八號卷第三頁），亦徵其
    等並無不法所有之意圖甚明。本件自訴人尚無積極之證據足以證明被告有自訴人
    所指之犯行，此外，復查無其他積極證據足以證明被告等有自訴人所指之偽造有
    價證券或詐欺犯行。揆諸最高法院前揭判例及判決之要旨，自應為無罪之諭知。
三、原審以不能證明被告犯罪，而為被告等無罪之諭知，其認事用法，核無違誤，應
    予維持。自訴人上訴，仍執陳詞指摘原判決不當，非有理由，應予駁回。被告乙○○請求傳訊宋宋倬英、壬○○，自訴人請求再傳訊黃永川，因本件事證已明，
    核無必要。
據上論斷，應依刑事訴訟法第三百六十八條判決如主文。
中      華      民      國    九十二    年    九      月    二十三    日
                              臺灣高等法院刑事第十七庭
                                  審判長法  官  陳  正  雄
                                        法  官  劉  壽  嵩
                                        法  官  許  宗  和
右正本證明與原本無異。
如不服本判決，應於收受送達後十日內向本院提出上訴書狀，其未敘述上訴之理由者
並得於提起上訴後十日內向本院補提理由書（均須按他造當事人之人數附繕本）。
                                        書記官  廖  艷  莉
中      華      民      國    九十二    年    九      月    三十      日


司法院資訊處製作；財團法人民間司法改革基金會備份。
